臺灣橋頭地方法院刑事判決　
111年度審易字第328號
公  訴  人  臺灣橋頭地方檢察署檢察官
被      告  施孟忠



                    (現另案於法務部○○○○○○○○○執                      行中)
上列被告因竊盜等案件，經檢察官提起公訴（111年度偵緝字第5
、6、7、8、9、10、11、12、13號），被告於準備程序中就被訴
事實均為有罪之陳述，經本院告知簡式審判程序之旨，並聽取被
告與公訴人之意見後，本院裁定進行簡式審判程序，判決如下：
    主  文
施孟忠犯如附表所示之拾罪，各處如附表主文欄所載之刑及沒收
。得易科罰金之如附表編號1至5、8、9所示之柒罪，應執行有期
徒刑壹年捌月，如易科罰金，以新臺幣壹仟元折算壹日；不得易
科罰金之如附表編號6、7、10所示之參罪，應執行有期徒刑壹年
肆月。
    事  實
一、施孟忠意圖為自己不法之所有，基於竊盜之各別犯意，分別
    於如附表各項編號所示之時間、地點，各以如附表各項編號
    所示之方式（行竊方式詳如附表「犯罪事實」欄各項編號所
    載），分別竊取如附表「犯罪事實」欄各項編號所示告訴人
    或被害人所有之物品得逞。嗣因李來成、趙其新、薛振豐、
    鄭瑞龍、吳世川、蔡定璋、陳信強、許怡婷、劉欣慈、賴柏
    宇分別發現渠等所有物品遭竊而報警處理，並經警調閱路口
    監視器錄影畫面後，復經警通知施孟忠到案說明時，當場扣
    得其所有供本案竊盜犯罪所用之一字螺絲起子及鐵鍊剪各1
    支，及其所竊得如附表編號2、3、5、9、10所示之遭竊機車
    及車牌、3C產品等物(分別經警發還如附表編號2、3、5、9
    、10所示之告訴人趙其新、薛振豐、吳世川及被害人劉欣慈
    、賴柏宇領回)，始循線查悉上情。
二、案經李來成、趙其新、薛振豐、鄭瑞龍、吳世川、蔡定璋、
    陳信強、許怡婷分別訴由高雄市政府警察局岡山分局報告臺
    灣橋頭地方檢察署檢察官偵查起訴。
    理  由
一、本案被告施孟忠所犯均係死刑、無期徒刑、最輕本刑為3年
    以上有期徒刑以外之罪，亦非高等法院管轄之第一審案件，
    而被告於準備程序中就被訴事實均為有罪之陳述，經本院告
    知被告簡式審判程序之意旨，並聽取被告及檢察官之意見後
    ，爰依刑事訴訟法第273條之1第1項、第284條之1之規定，
    本院裁定進行簡式審判程序，合先敘明。
二、認定犯罪事實所憑之證據及理由
  ㈠訊據被告就如附表各項編號所示之竊盜犯行，於警詢、偵查
    及本院審理中均坦承不諱（見偵一卷第14至16、84、85頁；
    偵二卷第16至18頁；偵三卷第12至14頁；偵四卷第14至16頁
    ；偵五卷第14至19頁；偵六卷第20、21頁；偵七卷第12至16
    頁；偵八卷第12至16頁；偵九卷第20、21頁；偵十卷第78至
    80頁；審易卷第92、93、100、104頁），並有如附表「相關
    證據資料」欄各項編號所示之各該證人即告訴人或被害人於
    警詢中之證述、告訴人或被害人出具之贓物認領保管單、扣
    押筆錄暨扣押物品目錄表、失竊車輛之車輛詳細資料報表及
    失車案件資料查詢報表、竊案現場及路口監視器錄影畫面翻
    拍照片、竊案現場蒐證照片等證據資料在卷可稽；復有被告
    所有供本案竊盜犯罪所用之一字螺絲起子及鐵鍊剪各1支，
    及其所竊得如附表編號2、3、5、9、10所示之遭竊機車及車
    牌、3C產品等物(分別經警發還如附表編號2、3、5、9、10
    所示之告訴人趙其新、薛振豐、吳世川及被害人劉欣慈、賴
    柏宇領回)；基此，足認被告上揭任意性之自白核與前揭事
    證相符，足堪採為認定被告本案犯罪事實之依據。
  ㈡次按刑法第321條第1項第3款之攜帶兇器竊盜罪，係以行為人
    攜帶兇器竊盜為其加重條件，此所謂兇器，其種類並無限制
    ，凡客觀上足對人之生命、身體、安全構成威脅，具有危險
    性之兇器均屬之，且祇須行竊時攜帶此種具有危險性之兇器
    為已足，並不以攜帶之初有行兇之意圖為必要（最高法院分
    別著有79年臺上字第5253號判例意旨、90年度臺上字第1261
    號判決意旨可資參照）。查被告所為如附表編號1、4、6、7
    、9、10所示之竊盜犯行，均係分別持其所有一字螺絲起子
    、板手、鐵鍊剪等物拆卸螺絲、破壞鎖頭後，再徒手竊取告
    訴人李來成、鄭瑞龍、蔡定璋、陳信強、劉欣慈、賴柏宇所
    有財物等情，業經被告於警詢、偵查及本院審理中供陳甚詳
    ；則被告持以為如附表編號1、4、6、7、9、10所示竊盜犯
    罪所用之一字螺絲起子、板手、鐵鍊剪各1支等物，除該支
    板手未據扣案而無從當庭勘驗外，然衡以該一字螺絲起子、
    板手、鐵鍊剪等物既均能拆卸螺絲、破壞機台鎖頭之情狀，
    以及衡情該等一字螺絲起子、板手、鐵鍊剪應均屬金屬製品
    ，可認該等物品質地應均屬堅硬，若任意持之揮舞，顯均足
    以對人之身體、生命及安全造成危害；從而，揆諸上揭最高
    法院判決要旨，足認被告所為如附表編號1、4、6、7、9、1
    0所示之竊盜犯行時所攜帶之一字螺絲起子、板手、鐵鍊剪
    各1支等物，顯均具有危險性，俱核屬兇器無訛。
  ㈢綜上所述，本案事證已臻明確，被告上開所為如附表各項編
    號所示之竊盜犯行，皆堪以認定。
三、論罪科刑：
  ㈠核被告就如附表編號2、3、8所示之犯行，均係犯刑法第320
    條第1項之竊盜罪；另核被告就如附表編號1、4、7、9、10
    所示之犯行，均係犯刑法第321條第1項第3款之攜帶兇器竊
    盜罪；再核被告就如附表編號5所示之犯行，係犯刑法第321
    條第1項第2款之踰越牆垣竊盜罪；復核被告就如附表編號6
    所示之犯行，係犯刑法第321條第1項第3款之攜帶兇器竊盜
    罪及同法第354條之毀損他人物品罪。又被告就如附表編號6
    所示之犯行，先後侵入同一地點是實施竊盜犯罪，應係基於
    單一竊盜犯罪決意，並於密切接近之時間、地點實施竊盜犯
    罪，且侵害同一告訴人之財產法益，其各行為之獨立性極為
    薄弱，依一般社會健全觀念，難以強行分開，應視為數個舉
    動之接續施行，合為包括之一行為，較為合理，應屬接續犯
    而僅論以一罪。再者，被告就如附表編號6所示之犯行，係
    以一行為同時觸犯攜帶兇器竊盜罪及毀損他人物品罪等2罪
    名，為想像競合犯，應依刑法第55條前段之規定，從一重以
    攜帶兇器竊盜罪處斷。
　㈡又被告所為如附表各項編號所示之竊盜犯行(共10次)，犯罪
    時間、地點及被害人均不同，犯意各別，行為互殊，應予以
    分論併罰。
  ㈢次按被告構成累犯之事實及應加重其刑之事項，均應由檢察
    官主張並具體指出證明之方法後，經法院踐行調查、辯論程
    序，方得作為論以累犯及是否加重其刑之裁判基礎；亦即被
    告之「累犯事實」，係對被告不利之事項，且基於刑法特別
    預防之刑事政策，此係被告個人加重刑罰之前提事實，單純
    為被告特別惡性之評價，與實體公平正義之維護並無直接與
    密切關聯，尚非法院應依職權調查之範圍，自應由檢察官負
    主張及指出證明方法之實質舉證責任。檢察官所提出之相關
    證據資料，應經嚴格證明程序，即須有證據能力並經合法調
    查，方能採為裁判基礎。至所謂檢察官應就被告構成累犯事
    實「具體指出證明方法」，係指檢察官應於法院調查證據時
    ，提出足以證明被告構成累犯事實之前案徒刑執行完畢資料
    ，例如前案確定判決、執行指揮書、執行函文、執行完畢（
    含入監執行或易科罰金或易服社會勞動執行完畢、數罪係接
    續執行或合併執行、有無被撤銷假釋情形）文件等相關執行
    資料，始足當之；若單純空泛提出被告前案紀錄表，尚難認
    已具體指出證明方法而謂盡其實質舉證責任。又依釋字第77
    5號解釋意旨，可知累犯應否加重其刑之觀念，已有由原來
    的「必」加重，轉變為較靈活之「可裁量」事項的趨勢。並
    且責由檢察官對於被告應依累犯規定加重其刑之事項，先主
    張並「具體」指出證明方法後，法院始需進行調查與辯論程
    序，而作為是否加重其刑之裁判基礎，俾落實檢察官之說明
    責任（即爭點形成責任），而符合改良式當事人進行主義之
    精神，所謂檢察官應就被告累犯加重其刑之事項「具體指出
    證明方法」，係指檢察官應於科刑證據資料調查階段就被告
    之特別惡性及對刑罰反應力薄弱等各節，例如具體指出被告
    所犯前後數罪間，關於前案之性質（故意或過失）、前案徒
    刑之執行完畢情形（有無入監執行完畢、在監行狀及入監執
    行成效為何、是否易科罰金或易服社會勞動〔即易刑執行〕、
    易刑執行成效為何）、再犯之原因、兩罪間之差異（是否同
    一罪質、重罪或輕罪）、主觀犯意所顯現之惡性及其反社會
    性等各項情狀，俾法院綜合判斷個別被告有無因加重本刑致
    生所受刑罰超過其所應負擔罪責之情形，裁量是否加重其刑
    ，以符合正當法律程序及罪刑相當原則之要求。又此之量刑
    事項，並非犯罪構成事實或刑之應否為類型性之加重事實，
    以較為強化之自由證明為已足（最高法院110年度台上大字
    第5660號刑事裁定意旨參照）。經查，被告前於105年間因
    施用毒品案件，經本院以106年度簡字第402號判處有期徒刑
    3月確定；又於106年間因施用毒品案件，經本院以106年度
    簡字第1639號判處有期徒刑4月確定；復於106年間因詐欺案
    件，經本院以107年度易字第104號判處有期徒刑3月確定；
    上開3案件嗣經本院以107年度聲字第1350號裁定定應執行有
    期徒刑7月確定（下稱甲案）。又於106年間因施用毒品案件
    ，經本院以106年度簡字第2591號判處有期徒刑4月（共2罪
    ），並定應執行有期徒刑7月確定；復於107年間因施用毒品
    案件，經本院以107年度簡字第1496號判處有期徒刑5月確定
    ；上開2案件嗣經本院以107年度聲字第1330號裁定定應執行
    有期徒刑11月確定（下稱乙案）。前開甲、乙2案經接續執
    行後，於108年1月11日因縮短刑期假釋出監，所餘刑期交付
    保護管束，迄於同年5月5日因保護管束期滿，假釋未經撤銷
    視為執行完畢等情，業經被告於本院審理中供認在卷(見審
    易卷第105頁)，復有被告之臺灣高等法院被告前案紀錄表1
    份在卷可查；則被告於受前揭有期徒刑執行完畢後，5 年以
    內故意再犯本案有期徒刑以上刑之如附表所示之10罪，均符
    合刑法第47條第1項所規定之累犯要件，均應論以累犯。然
    依司法院釋字第775 號解釋文及理由意旨，係指構成累犯者
    ，不分情節，一律加重最低本刑，於不符合刑法第59條所定
    要件之情形下，致生行為人所受之刑罰超過其所應負擔罪責
    之個案，不符罪刑相當原則、比例原則。於此範圍內，在修
    正前，為避免發生上述罪刑不相當之情形，法院就該個案應
    裁量是否加重最低本刑；依此，該解釋意旨係指個案應量處
    最低法定刑、又無法適用刑法第59條在內減輕規定之情形，
    法院應依此解釋意旨裁量不予加重最低本刑（最高法院著有
    108 年度臺上字第338 號判決意旨可資為參）。準此，成立
    累犯之被告，關於加重最低本刑部分，倘合於上開解釋文所
    指罪刑不相當之情形，自應就該個案依該解釋意旨，裁量是
    否加重最低本刑。本院考量被告前開構成累犯之罪為施用毒
    品、詐欺等案件，與其本案所犯加重竊盜罪、竊盜罪，二者
    之罪質及侵害法益不同，雖被告經前開刑罰執行完畢後再犯
    本案，然尚難認被告就本案犯罪有特別之惡性及刑罰反應力
    薄弱情形，且公訴人於本院審理中已主張認被告構成累犯之
    前案，與被告本案所犯竊盜案件之罪質不同，而不主張構成
    累犯加重事由 (見審易卷第105頁)；故而，揆以前揭大法官
    解釋意旨，就被告本案所犯（加重）竊盜罪(共10罪) ，均
    不依刑法第47條第1 項之規定加重其刑，並於判決主文不予
    記載累犯（參考司法院107 年6 月地方法院刑事裁判簡化及
    通俗化推動方案中之刑事判決精簡原則），附予敘明。
  ㈣爰審酌被告正值青壯之年，並非毫無謀生能力之人，竟不思
    以正當方式獲取生活所需，僅貪圖個人不法利益，猶率爾以
    徒手或持前述足以作為兇器使用之工具，竊取本案告訴人及
    被害人所有財物得手，並將其所竊得物品作為代步使用或予
    以變賣得款供己花用殆盡，可見其法紀觀念薄弱，漠視他人
    財產權益，並致本案告訴人及被害人均因而受有財產損失，
    其所為實屬可議；惟念及被告於犯罪後始終坦承犯行，態度
    尚可；復考量被告迄今尚未賠償告訴人及被害人所受損失或
    與渠等達成和解，足見其所犯致生損害之程度尚未獲得減輕
    ；兼衡以被告本案各次竊盜犯罪之動機、手段、情節，及其
    各次所竊財物之價值，以及被告所竊部分車輛及物品已經警
    發還部分告訴人領回，暨本案告訴人及被害人分別所受損害
    之程度；暨衡及被告之教育程度為國中畢業，家庭經濟狀況
    為小康，及其自陳入監前從事送貨員工作、家中尚有父親等
    家庭生活狀況（見被告警詢筆錄受詢問人欄所載〈偵一卷第1
    3頁〉；審易卷第104、105頁）等一切具體情狀，就被告所犯
    如附表各項編號所示之犯行，分別量處如附表各項編號主文
    欄所示之刑，並就被告所犯如附表編號編號2、3、8所示之
    罪，均諭知易科罰金之折算標準。
  ㈤次按刑法第50條規定：「裁判確定前犯數罪者，併合處罰之
    。但有下列情形之一者，不在此限：一、得易科罰金之罪與
    不得易科罰金之罪。二、得易科罰金之罪與不得易服社會勞
    動之罪。三、得易服社會勞動之罪與不得易科罰金之罪。四
    、得易服社會勞動之罪與不得易服社會勞動之罪。前項但書
    情形，受刑人請求檢察官聲請定應執行刑者，依第51條規定
    定之。」。經查，被告上開所犯如附表編號1至5、8、9所示
    之7罪，均得易科罰金，及其所犯如附表編號6、7、10所示
    之3罪，均不得易科罰金，則依刑法第50條第1項前段之規定
    ，自得各合併定其應執行之刑。本院審酌被告於犯後已坦認
    如附表各項編號所示竊盜、加重竊盜犯行之犯後態度，有如
    前述；暨審及被告實施如附表各項編號所示之竊盜、加重竊
    盜犯罪之次數及犯罪時間之密接程度，及其所為竊盜、加重
    竊盜犯罪手段、罪質相同，以及告訴人、被害人等所受損失
    之程度等各該情狀，併酌以多數犯罪責任遞減原則，就被告
    所犯如附表編號1至5、8、9所示之7罪、如附表編號6、7、1
    0所示之3罪，各合併定如主文後段所示之應執行刑；又其所
    犯得易科罰金之如附表編號1至5、8、9所示之7罪所定應執
    行刑雖已逾有期徒刑6月，仍應依刑法第41條第8項之規定，
    諭知易科罰金之折算標準。
四、沒收部分：
  ㈠按犯罪所得，屬於犯罪行為人者，沒收之，於全部或一部不
    能沒收或不宜執行沒收時，追徵其價額，又犯罪所得已實際
    合法發還被害人者，不予宣告沒收或追徵，刑法第38條之1
    第1項前段、第3項、第5項分別定有明文。經查，被告於如
    附表各項編號所示之時間、地點，分別竊取如附表「犯罪事
    實」欄各項編號所示之財物，分屬其所為如附表各項編號所
    示之各次竊盜犯罪所獲取之犯罪所得。經查：
　1.被告所竊得之如附表編號2、3、5、9所示之機車、車牌及如
    附表編號10所示之其中3C產品1盒等物，業經警分別發還如
    附表編號2、3、5、9、10所示之告訴人或被害人領回等節，
    此有如附表編號2、3、5、9、10所示之告訴人或被害人出具
    之贓物認領保管單各1份存卷可按；由此可見被告此部分竊
    得之物品已實際發還被害人，故依刑法第38條之1第5項之規
    定，就被告此部分所竊得之物品，本院自無庸為沒收或追徵
    之宣告，附予述明。
　2.另被告竊得之如附表編號1、4、6至8所示之物品及如附表編
    號10所示之3C產品9盒等物，被告業已將其此部分所竊物品
    變賣得款供己花用殆盡等情，業經被告於本院審理中供承明
    確(見審易卷第93頁）；是以，該等被竊物品既均未經扣案
    ，亦未實際發還如附表編號1、4、6至8、10所示之告訴人或
    被害人，又為避免被告因犯罪而享有犯罪所得，且如予以宣
    告沒收或追徵，亦無刑法第38條之2第2項所定「過苛之虞」
    、「欠缺刑法上之重要性」、「犯罪所得價值低微」或「為
    維持受宣告人生活條件之必要」情形，並依據前述告訴人或
    被害人於警詢中所述上開遭竊物品之價值等節，爰均依刑法
    第38條之1第1項前段、第3項之規定，就被告所竊得如附表
    編號1、4、6至8、10所示之犯罪所得，分別於被告所犯如附
    表編號1、4、6至8、10所示之各罪所處各該主文罪刑項下，
    各宣告沒收之，並於全部或一部不能沒收時或不宜執行沒收
    時，均追徵其價額(應宣告沒收之物，詳如附表主文欄編號1
    、4、6至8、10所示)。
  ㈡次按，供犯罪所用、犯罪預備之物或犯罪所生之物，屬於犯
    罪行為人者，得沒收之，刑法第38條第2項前段已有明定。
    查被告於本院審理中供稱：扣案之一字螺絲起子及鐵鍊剪都
    為伊所有，伊每次使用的一字螺絲起子及鐵鍊剪都是同一個
    等語（見審易卷第92、93頁）；準此，可認扣案之一字螺絲
    起子、鐵鍊剪，應分別係供被告為如附表編號1、4、6、7、
    10所示之竊盜犯行所用之物，爰均依刑法第38條第2項前段
    規定，分別於被告所犯如附表編號1、4、6、7、10所示之竊
    盜罪所處各該主文罪刑項下，分別宣告沒收之(應宣告沒收
    之物，詳如附表主文欄編號1、4、6、7、10所示)。
　㈢另關於被告為如附表編號2、9所示之竊盜犯行時所使用之機
    車鑰匙及板手各1支等物，固均屬被告所有，且供其犯罪所
    用之物，業經被告於警詢中陳明在卷；然該等物品既均未據
    扣案，且依本案現存證據資料，並查無證據足資證明上開機
    車鑰匙、板手現均仍存在，且該等犯罪工具復非屬違禁物或
    應義務沒收之物；再衡以機車鑰匙、板手於生活中亦屬能輕
    易取得之物品，且縱予以宣告沒收，顯然欠缺刑法上之重要
    性，爰均依刑法第38條之2第2項之規定，本院認均不予為沒
    收或追徵之諭知，一併述明。
　㈣至被告上開所犯如附表各項編號所示之各罪主文罪刑項下分
    別所宣告應沒收之物，並無定執行刑之問題，依刑法第40條
    之2第1項之規定，均應併執行之，故本院無庸於主文之應執
    行刑項下再次為沒收之諭知，亦此敘明。
據上論斷，應依刑事訴訟法第273條之1第1項、第284條之1、第2
99條第1項前段，刑法第320條第1項、第321條第1項第2款、第3
款、第354條、第55條前段、第41條第1項前段、第8項、第51條
第5款、第38條第2項前段、第38條之1第1項前段、第3項、第5項
、第38條之2第2項、第40條之2第1項，刑法施行法第1條之1第1
項，判決如主文。
本案經檢察官黃世勳提起公訴，檢察官楊翊妘到庭執行職務。
中　　華　　民　　國　　111 　年　　6 　　月　　16　　日
                  刑事第四庭      法  官  許瑜容
以上正本證明與原本無異。
如不服本判決應於收受送達後20日內向本院提出上訴書狀，並應
敘述具體理由；如未敘述上訴理由者，應於上訴期間屆滿後20日
內向本院補提理由書（均須按他造當事人之人數附繕本）「切勿
逕送上級法院」。
中　　華　　民　　國　　111 　年　　6 　　月　　17　　日
                                  書記官  林榮志
附錄本判決論罪科刑法條全文：
中華民國刑法第320 條
意圖為自己或第三人不法之所有，而竊取他人之動產者，為竊盜
罪，處5 年以下有期徒刑、拘役或50萬元以下罰金。
意圖為自己或第三人不法之利益，而竊佔他人之不動產者，依前
項之規定處斷。
前二項之未遂犯罰之。

中華民國刑法第321條
犯前條第1 項、第2 項之罪而有下列情形之一者，處6 月以上5
年以下有期徒刑，得併科50萬元以下罰金：
一、侵入住宅或有人居住之建築物、船艦或隱匿其內而犯之。
二、毀越門窗、牆垣或其他安全設備而犯之。
三、攜帶兇器而犯之。
四、結夥三人以上而犯之。
五、乘火災、水災或其他災害之際而犯之。
六、在車站、港埠、航空站或其他供水、陸、空公眾運輸之舟、
    車、航空機內而犯之。
　　
中華民國刑法第354條
毀棄、損壞前二條以外之他人之物或致令不堪用，足以生損害於
公眾或他人者，處2年以下有期徒刑、拘役或1萬5千元以下罰金
。
附表：
編號 告訴人或被害人 犯罪事實（犯罪時間、地點、方式及所竊物品）      相關證據資料        主    文    欄  1 （起訴書犯罪事實一、㈡） 李來成 （有提告） 施孟忠於民國110年1、2月間某日，在位於高雄市○○區○○路00巷00弄00○0號1樓之處所旁，持客觀上足以對人之生命、身體及安全構成威脅、具有危險性之一字螺絲起子1支（已扣案），將李來成所使用停放在該處之車牌號碼000-000號普通重型機車內之電瓶螺絲拔開後，竊取上開機車內之電瓶1個（價值新臺幣〈下同〉800元，未扣案）得手。嗣經李來成發覺上開機車內之電瓶遭竊乃報警處理，因施孟忠涉嫌多件竊盜案，警方遂至施孟忠住處查訪，始循線查悉上情。 ①證人即告訴人李來成於警詢中之證述（見偵二卷第19、20頁） ②車牌號碼000-000號普通重型機車之車輛詳細資料報表及失車-案件基本資料詳細畫面報表各1份、竊案現場蒐證照片4張（見偵二卷第23、25、26頁） 施孟忠犯攜帶兇器竊盜罪，處有期徒刑陸月，如易科罰金，以新臺幣壹仟元折算壹日。 扣案之一字螺絲起子壹支沒收之；未扣案之犯罪所得機車電瓶壹個沒收之，於全部或一部不能沒收或不宜執行沒收時，追徵其價額。  2 （起訴書犯罪事實一、㈠） 趙其新 （有提告） 施孟忠於110年7月28日下午9時許，在位於高雄市○○區○○路00巷00弄00號1樓之處所旁，以其所有之機車鑰匙1支（未扣案）竊取趙其新所有停放在該處之車牌號碼000-000號普通重型機車1輛（價值5,000元）得手後，隨即騎乘上開機車離開現場，隨後將其所竊得之上開機車停放在高雄市○○區○○路000號地下室1樓。嗣經趙其新發覺上開機車遭竊乃報警處理後，經警通知施孟忠到案說明時，施孟忠始並帶同警方前往上開地點，經警當場扣得其所所竊得之車牌號碼000-000號普通重型機車1輛(業經警發還趙其新領回)，始循線查悉上情。 ①證人即告訴人趙其新於警詢中之證述（見偵一卷第17、18頁） ②車牌號碼000-000號普通重型機車之車輛詳細資料報表及失車-案件基本資料詳細畫面報表、高雄市政府警察局岡山分局（下稱高市岡山分局）110年8月1日扣押筆錄暨扣押物品目錄表、告訴人趙其新出具之贓物認領保管單各1份、查獲車輛現場蒐證照片1張（見偵一卷第19、21至25、29、31、35頁） 施孟忠犯竊盜罪，處有期徒刑參月，如易科罰金，以新臺幣壹仟元折算壹日。  3 （起訴書犯罪事實一、㈢） 薛振豐 （有提告） 施孟忠於110年8月4日凌晨4 時9分許，在薛振豐位於高雄市○○區○○路000號之住處，見薛振豐所使用停放在該處之車牌號碼000-000號普通重型機車（價值10,000元）之機車鑰匙未拔，遂以該支機車鑰匙發動該輛機車後，竊取上開機車得手，並作為其代步工具使用。嗣經薛振豐發覺上開機車遭竊乃報警處理後，經警調閱路口監視器錄影畫面，並前往施孟忠位於高雄市○○區○○路00巷00弄00○0號1樓查看，當場扣得其所竊得之車牌號碼000-000號普通重型機車1輛(業經警發還薛振豐領回)，始循線查悉上情。 ①證人即告訴人薛振豐於警詢中之證述（見偵三卷第17、19、21、22頁） ②高市岡山分局110年8月4日扣押筆錄暨扣押物品目錄表、告訴人薛振豐出具之贓物認領保管單各1份、竊車現場監視器錄影畫面擷取照片5張、查獲車輛現場蒐證照片5張（見偵三卷第27至31、第35至45頁〈均正面〉）  施孟忠犯竊盜罪，處有期徒刑參月，如易科罰金，以新臺幣壹仟元折算壹日。  4 （起訴書犯罪事實一、㈥） 鄭瑞龍 （有提告） 施孟忠於110年8月8日凌晨2時25分許，在位於高雄市○○區○○○路00巷00號之處所前，持其所有客觀上足以對人之生命、身體及安全構成威脅、具有危險性之一字螺絲起子1支（已扣案）打破鄭瑞龍所有停放在該處之車牌號碼0000-00號自用小客車右後車窗（毀損部分，未據告訴）後，再打開右後車門，竊取鄭瑞龍所有置於該輛自用小客車內之3C喇叭10只（價值共計8,000元）、行動電源6只（價值共計3,000元）、公仔8隻（價值共計3,200元）及娃娃1批（價值共計3,500元）等物得手，隨即離開現場。嗣經鄭瑞龍發覺前開物品遭竊乃報警處理後，經警調閱路口監視器錄影畫面，並通知施孟忠到案說明，始循線查悉上情。 ①證人即告訴人鄭瑞龍於警詢中之證述（見偵六卷第15、16頁） ②竊案現場路口監視器錄影畫面擷取照片10張、竊案現場蒐證照片4張、車牌號碼0000-00號自用小客車之車輛詳細資料報表1份（見偵六卷第25至29、31、65、66頁） 施孟忠犯攜帶兇器竊盜罪，處有期徒刑陸月，如易科罰金，以新臺幣壹仟元折算壹日。 扣案之一字螺絲起子壹支沒收之；未扣案之犯罪所得即3C喇叭拾只、行動電源陸只、公仔捌隻及娃娃壹批均沒收之，於全部或一部不能沒收或不宜執行沒收時，均追徵其價額。  5 （起訴書犯罪事實一、㈣） 吳世川 （有提告） 施孟忠於110年8月12日凌晨3時12分許，翻越吳世川之父親位於高雄市○○區○○路00巷00弄00號之住處圍牆（侵入住宅部分，未據告訴)後，徒手竊取吳世川所有置於該住處之報廢機車1輛得手，嗣將其所將竊得之該輛報廢機車置於其位於高雄市○○區○○路00巷00弄00○0號1樓之住處停車場。嗣經吳世川發覺上開住處大門遭破壞及該輛報廢機車遭竊乃報警處理，經警調閱路口監視器錄影畫面後，經警前往施孟忠上開住處查訪時，施孟忠即帶同警方至其前開住處停車場，當場扣得其所竊得之報廢機車1輛(業經警發還吳世川領回)，始循線查悉上情。 ①證人即告訴人吳世川於警詢中之證述（見偵四卷第17至19頁） ②高市岡山分局110年9月2日扣押筆錄暨扣押物品目錄表、告訴人吳世川出具之贓物認領保管單各1份、竊案路口監視器錄影畫面擷取照片8張、查獲車輛現場蒐證照片1張（見偵四卷第21至25頁、第27至37頁〈均正面〉） 施孟忠犯踰越牆垣竊盜罪，處有期徒刑陸月，如易科罰金，以新臺幣壹仟元折算壹日。  6 （起訴書犯罪事實一、㈨） 蔡定璋 （有提告） 施孟忠於110年9月28日凌晨3時38分許，在蔡定璋所經營位於高雄市○○區里○○路00號之夾娃娃機店內，持其所有客觀上足以對人之生命、身體及安全構成威脅、具有危險性之一字螺絲起子1支（已扣案）撬開蔡定璋所擺放在該處之娃娃機臺櫥窗，致該娃娃機臺櫥窗破損不堪使用後，徒手竊取蔡定璋所有置於該娃娃機臺內之3C產品及釣魚用具等物得手後，隨即機車逃逸。其復承前竊盜之接續犯意，於同日凌晨4時43分許，再次前往上開地點，以相同手法，撬開蔡定璋百放在該處之娃娃機臺櫥窗，致櫥窗不堪使用後，徒手竊取蔡定璋所有置於該娃娃機臺內之藍芽商品20至30組(含藍芽耳機、行動電源、萬用插座等)等物得手後，隨即騎乘機車離開現場。嗣經蔡定璋發現前開物品(價值約2萬5千元)遭竊後，經調閱店內監視器錄影畫面報警處理後，始經警循線查悉上情。 ①證人即告訴人蔡定璋於警詢中之證述（見偵九卷第14、15頁） ②上開夾娃娃機店內監視器錄影畫面擷取照片6張及上開夾娃娃機店內蒐證照片2張（見偵九卷第27、31頁） 施孟忠犯攜帶兇器竊盜罪，處有期徒刑捌月。 扣案之一字螺絲起子壹支沒收之；未扣案之犯罪所得價值新臺幣貳萬伍仟元之3C產品、釣魚用具及藍芽商品均沒收之，於全部或一部不能沒收或不宜執行沒收時，均追徵其價額。  7 （起訴書犯罪事實一、㈦） 陳信強 （有提告） 施孟忠於110年10月9日凌晨4時10分許，騎乘車牌號碼000-000號普通重型機車前往陳信強所經營位於高雄市○○區○○○路0○0號隔壁之夾娃娃機店，持其所有客觀上足以對人之生命、身體及安全構成威脅、具有危險性之一字螺絲起子1支（已扣案），破壞陳信強所擺放在該處之娃娃機臺櫥窗鎖頭（毀損部分，未據告訴）後，再徒手竊取陳信強所有置於該娃娃機臺內之藍芽喇叭、藍芽耳機、正版公仔等19件商品得手後，隨即騎乘上開機車離開現場。嗣經陳信強發覺上開物品遭竊乃報警處理，復經警調閱路口監視器錄影畫面後，並通知施孟忠到案說明，始循線查悉上情。 ①證人即告訴人陳信強於警詢中之證述（見偵七卷第19至21頁） ②上開夾娃娃機店內及路口監視器錄影畫面擷取照片10張、查獲現場蒐證照片2張（見偵七卷第25至35頁〈均正面〉） 施孟忠犯攜帶兇器竊盜罪，處有期徒刑柒月。 扣案之一字螺絲起子壹支沒收之；未扣案之犯罪所得藍芽喇叭、藍芽耳機、正版公仔等拾玖件商品均沒收之，於全部或一部不能沒收或不宜執行沒收時，均追徵其價額。  8 （起訴書犯罪事實一、㈧） 許怡婷 （有提告） 施孟忠於110年10月12日凌晨3時許，騎乘車牌號碼000-000號普通重型機車前往許怡婷所經營位於高雄市○○區○○路00○00號之夾娃娃機店，徒手竊取許怡婷所有置於該店內娃娃機臺上之大型音響1個（價值900元）及蝦槍1個（價值900元）等物得手後，隨即騎乘上開機車離開現場。嗣經許怡婷發覺上開物品遭竊乃報警處理，復經警調閱路口監視器錄影畫面後，通知施孟忠到案說明，始循線查悉上情。 ①證人即告訴人許怡婷於警詢中之證述（見偵八卷第17、18頁） ②上開夾娃娃機店內監視器錄影畫面擷取照片6張、查獲現場蒐證照片2張（見偵八卷第21至27頁〈均正面〉） 施孟忠犯竊盜罪，處有期徒刑貳月，如易科罰金，以新臺幣壹仟元折算壹日。 未扣案之犯罪所得大型音響及蝦槍各壹個均沒收之，於全部或一部不能沒收或不宜執行沒收時，均追徵其價額。  9 （起訴書犯罪事實一、㈤） 劉欣慈 （未提告）  施孟忠於110年10月13日凌晨1時30分許，在位於高雄市○○區○○路00巷00弄00號之處所前，持其所有客觀上足以對人之生命、身體及安全構成威脅、具有危險性之板手1支（未扣案）卸下劉欣慈所有停放在該處之車牌號碼000-000號普通輕型機車（下稱A車）之車牌1面而竊取得手後，復將該面車牌懸掛在其所竊得之車牌號碼000-000號普通重型機車（下稱B車）上，嗣因施孟忠另涉竊盜案件，經警通知施孟忠到案說明時，當場扣得其所竊得之車牌號碼000-000號車牌1面(業經警發還劉欣慈領回)，始循線查悉上情。。 ①證人即被害人劉欣慈於警詢中之證述（見偵五卷第33至41頁〈均正面〉） ②施孟忠110年10月14日出具之自願受搜索同意書、高市岡山分局110年10月14日搜索扣押筆錄暨扣押物品目錄表、被害人劉欣慈出具之贓物認領保管各1份、竊案現場路口監視器錄影畫面擷取照片19張、A車及B車之車輛詳細資料報表（見偵五卷第53、55至59、63、75、87至96、103、105頁） 施孟忠犯攜帶兇器竊盜罪，處有期徒刑陸月，如易科罰金，以新臺幣壹仟元折算壹日。  10 （起訴書犯罪事實一、㈤） 賴柏宇 （未提告） 施孟忠於110年10月13日凌晨2時10分許，騎乘其所竊得懸掛車牌號碼000-000號車牌之B車前往由賴柏宇所經營位於高雄市○○區○○○路000○0號之夾娃娃機店，持其所有客觀上足以對人之生命、身體及安全構成威脅、具有危險性之鐵鍊剪1支（已扣案），破壞賴柏宇所擺放在該娃娃機店內之娃娃機臺鎖具後，再使用其所有之一字螺絲起子1支（已扣案）撬開該娃娃機臺擋門後，竊取賴柏宇所有置於娃娃機臺內之3C產品10盒（價值共1,500元）得手後，隨即騎乘B車離開現場。嗣經賴柏宇發覺上開物品遭竊乃報警處理，復經警調閱路口監視器錄影畫面後，通知施孟忠到案說明時，當場扣得其所竊得之3C電子產品1盒(業經警發還賴柏宇領回)，及其所有供竊盜犯罪所用之一字螺絲起子及鐵鍊剪各1支等物，始循線查悉上情。 ①證人即被害人賴柏宇於警詢中之證述（見偵五卷第45至47、49、51頁） ②施孟忠110年10月14日出具之自願受搜索同意書、高市岡山分局110年10月14日搜索扣押筆錄暨扣押物品目錄表、被害人賴柏宇出具之贓物認領保管單各1份、竊案現場路口監視器錄影畫面擷取照片19張、竊案現場蒐證照片11張、A車及B車之車輛詳細資料報表各1份（見偵五卷第53、55至59、63、65至69、73、87至101、103、105頁）  施孟忠犯攜帶兇器竊盜罪，處有期徒刑柒月。 扣案之鐵鍊剪壹支及一字螺絲起子壹支均沒收之；未扣案之犯罪所得3C產品玖盒均沒收之，於全部或一部不能沒收或不宜執行沒收時，均追徵其價額。 

引用卷證目錄一覽表： 1.臺灣橋頭地方檢察署110年度偵字第12383號偵查卷宗（簡稱偵一卷） 2.臺灣橋頭地方檢察署110年度偵字第12652號偵查卷宗（簡稱偵二卷） 3.臺灣橋頭地方檢察署110年度偵字第12799號偵查卷宗（簡稱偵三卷） 4.臺灣橋頭地方檢察署110年度偵字第13302號偵查卷宗（簡稱偵四卷） 5.臺灣橋頭地方檢察署110年度偵字第15637號偵查卷宗（簡稱偵五卷） 6.臺灣橋頭地方檢察署110年度偵字第15824號偵查卷宗（簡稱偵六卷） 7.臺灣橋頭地方檢察署110年度偵字第16027號偵查卷宗（簡稱偵七卷） 8.臺灣橋頭地方檢察署110年度偵字第16028號偵查卷宗（簡稱偵八卷） 9.臺灣橋頭地方檢察署110年度偵字第16545號偵查卷宗（簡稱偵九卷） 10.臺灣橋頭地方檢察署111年度偵緝字第5號偵查卷宗（簡稱偵十卷） 11.臺灣橋頭地方檢察署111年度偵緝字第6號偵查卷宗 12.臺灣橋頭地方檢察署111年度偵緝字第7號偵查卷宗 13.臺灣橋頭地方檢察署111年度偵緝字第8號偵查卷宗 14.臺灣橋頭地方檢察署111年度偵緝字第9號偵查卷宗 15.臺灣橋頭地方檢察署111年度偵緝字第10號偵查卷宗 16.臺灣橋頭地方檢察署111年度偵緝字第11號偵查卷宗 17.臺灣橋頭地方檢察署111年度偵緝字第12號偵查卷宗 18.臺灣橋頭地方檢察署111年度偵緝字第13號偵查卷宗 19.本院111年度審易字第328號卷（簡稱審易卷）